臺灣臺中地方法院民事裁定
                                      111年度亡字第33號
聲  請  人  林金枝  


上列聲請人聲請宣告失蹤人林容死亡事件，本院裁定如下：
    主  文
一、宣告林容（女、民國00年00月00日生，最後設籍：臺中市○○
    區○○路000號）於民國48年4月23日下午12時死亡。
二、程序費用由林容遺產負擔。
    理  由
一、聲請意旨略以：失蹤人林容（女、民國00年00月00日生，最
    後設籍：臺中市○○區○○路000號，下稱失蹤人）與聲請人父
    親林仙全同為林新木子女，依戶籍資料所載，失蹤人雖於41
    年2月18日隨同林新木將戶籍遷入「臺中縣○○鎮○○村0鄰00號
    」之戶內，然於同年4月23日即因「在南投縣○○鄉○○村0鄰00
    ○○○巷00號設籍重復」之事由而除去本籍；嗣經聲請人分別
    向失蹤人最後設籍地之臺中來東勢戶政事務所及重複設籍地
    之南投○○○○○○○○○查詢失蹤人之設籍資料，卻均獲函覆查無
    失蹤人設籍轄區資料，顯見失蹤人自41年4月23日即已失蹤
    ，迄今未返且不知去向，生死不明已逾7年。聲請人為失蹤
    人二親等姻親，前聲請本院准以109年度亡字第101號公示催
    告在案。現申報期間屆滿，未據失蹤人陳報其生存，或知失
    蹤人生死者，陳報其所知，爰依法聲請宣告失蹤人死亡等語
    。
二、按失蹤人失蹤滿7年後，法院得因利害關係人或檢察官之聲
    請，為死亡之宣告。失蹤人為80歲以上者，得於失蹤滿3年
    後，為死亡之宣告。失蹤人為遭遇特別災難者，得於特別災
    難終了滿1年後，為死亡之宣告，民法第8條定有明文。
三、經查，聲請人主張之前開事實，除經聲請人於本院110年3月
    19日訊問時陳述明確，有訊問筆錄在卷可憑外，並有繼承系
    統表、戶籍資料、戶籍謄本、臺中○○○○○○○○109年6月17日中
    市戶字第1090002284號函、109年12月18日中市勢戶字第109
    0004697號函（併檢附重複設籍撤銷登記申請書）、南投○○○
    ○○○○○○109年8月27日名戶字第1090001672號函、臺中市東勢
    區公所110年3月2日東勢區社字第1100003480號函、臺中市
    生命禮儀管理處110年3月5日中市生儀一字第1100001612號
    函等件在卷可按。本院綜合上開事證，堪認聲請人主張為真
    實。
四、本件失蹤人於41年4月23日失蹤，迄未尋獲，算至48年4月23
    日屆滿7年，揆諸前揭規定，聲請人聲請對失蹤人為死亡之
    宣告，在經公示催告程序申報期間屆滿，仍未據失蹤人陳報
    生存或知其生死者陳報其所知之情形下，自有理由，應予准
    許。依民法第9條第2項規定，並應以失蹤屆滿7年之日終止
    之時即48年4月23日下午12時，作為確定其死亡之時，爰宣
    告如主文第1項所示。
五、依家事事件法第154條第3項，裁定如主文。
中　　華　　民　　國　 111　　年　　 3　　月　　7 　　日
                   家事法庭     法  官　林士傑
以上正本係照原本作成。
如對本裁定抗告，須於裁定送達後10日內向本院提出抗告狀（須
附繕本）。
中　　華　　民　　國　 111　　年　　 3　　月　　7 　　日
                                書記官　陳盟佳